# ALBIN COUSSON

# DEVELOPPEUR FULL STACK JS

+33(0)6 15 06 98 37

albincousson7@gmail.com



https://albin-cousson.com

## **PROFILE**

Passionné par la programmation depuis mon adolescence et développeur full stack depuis plus de, 3 ans, j'ai activement participé au développement de multiples logiciels, sites web et applications. Mon parcours de formation, axé sur la pratique, et mes diverses expériences professionnelles m'ont permis de développer des compétences telles que l'autonomie, la collaboration en équipe, la maîtrise de méthodes de travail comme la méthode Agile, ainsi qu'une expertise dans des technologies telles qu'Angular, React, Node.js, etc. Je m'attache à fournir un travail de qualité, en accordant une attention particulière aux besoins et aux exigences de mes employeurs dans l'unique souci de donner vie à leur projet.

## COMPETENCES TECHNIQUES

Angular	(+++)	Express.js	(+++)	Expo/React Native	(+++)
React.js	(+++)	NestJS	(++)	Docker	(++)
Vue.js	(++)	Ionic	(++)	Unix	(++)

## FORMATION

2019 - 2021 Licence

Université de Haute Alsace, Mulhouse

Développement web, technique et numérique

#### EXPERIENCES PROFESSIONNELLES

## Développeur Full Stack - Vue.js | NestJs

Avril 2023 - Septembre 2023

SPURGIN, Selestat -Freelance

Ajout de nouvelles features et résolution de bugs sur le logiciel SASS de l'entreprise afin de faciliter le travail des équipes dans les usines.

Méthode de travail : Méthode Agile

## Developpeur Full-Stack - React | Express.js

Février 2023 - Avril 2023

SCALIAN, Bordeaux - Freelance

Résolution de bug et mise a jour de l'app CityZen afin qu'elle réponde aux normes RGPD.

Méthode de travail : Méthode Agile

## Developpeur Full-Stack - React | Express.js

Février 2022 - Février 2023

KBRW, Paris - Freelance

Développement de l'OMS (Order Management System) pour le groupe CoraFR.

Méthode de travail : Méthode Agile

## Developpeur Full-Stack - Angular | NestJs

Août 2021 - Février 2022

Credo, Mulhouse - Freelance

Développement d'une solution web permettant de visualiser l'ensemble des catastrophes naturelles survenues dans le Grand est.

Méthode de travail : Méthode Agile